【裁判字號】    98,上訴,2132
【裁判日期】    981130
【裁判案由】    妨害自由等
【裁判全文】
臺灣高等法院臺中分院刑事判決        98年度上訴字第2132號
上  訴  人  臺灣臺中地方法院檢察署檢察官
上  訴  人
即  被  告  丙○○
選任辯護人  劉大正律師
上  訴  人
即  被  告  甲○○
上  訴  人
即  被  告  辛○○
上  訴  人
即  被  告  己○○
                      0號
選任辯護人  周復興律師
被      告  戊○○
                    (現另案於臺灣臺中監獄臺中分監執行中)
            丁○○
上列上訴人等因被告等妨害自由等案件，不服臺灣臺中地方法院
98年度訴字第2435號中華民國98年9月8日第一審判決（起訴案號
：臺灣臺中地方法院檢察署98年度偵字第12431號），提起上訴
，本院判決如下：
    主    文
上訴駁回。
    犯罪事實
一、己○○曾因妨害自由案件，經法院判處有期徒刑二月確定，
    於民國95年7月7日易科罰金執行完畢。戊○○曾因賭博、傷
    害案件，經法院判處有期徒刑三月、六月，定應執行有期徒
    刑七月確定，於97年9月22日易科罰金執行完畢。丁○○曾
    因違反職役職責案件，經國防部中部地方軍事法院判處有期
    徒刑三年確定，又因搶奪案件，經法院判處有期徒刑十一月
    確定，二罪經定應執行刑有期徒刑三年九月，減為有期徒刑
    一年十月又十五日，於96年7月16日執行完畢。
二、丙○○、辛○○、庚○○（經檢察官另行通緝中）等3人與
    癸○○就羅慶和將南山寶塔股份有限公司（下稱南山寶塔公
    司）之股權讓渡吳志光之相關事宜發生糾紛，丙○○、辛○○與庚○○等人認為羅慶和得以將南山寶塔公司股權順利讓
    渡吳志光之事，彼等亦有參與，而不滿癸○○未將彼等可分
    得之佣金新臺幣（下同）5百萬元交出。丙○○、辛○○與
    庚○○為迫使癸○○交出該筆5百萬元，遂由丙○○、己○○等人先於97年11月25日晚間8時許前往陳德煌所經營位於
    臺中縣（下略）潭子鄉○○路○段48號之代書事務所，與陳
    德煌相約於次日（即26日）下午5時許在羅慶和所經營位於
    臺中縣潭子鄉○○街38巷6號之公司商談佣金分配事宜。丙○○、辛○○、庚○○並與甲○○、己○○、戊○○、丁○○、李奎漢（經檢察官另行通緝中），及綽號「阿財」、「
    辣椒」、「漢堡」等姓名年籍不詳之成年男子，共同基於妨
    害自由與傷害之犯意聯絡，由庚○○於97年11月26日14時許
    ，以電話與癸○○相約於同日18時許在臺中縣潭子鄉○○路
    之麥當勞速食店前碰面，嗣癸○○駕駛車牌0878-TH號BMW廠
    牌之自小客車搭載友人壬○○依約抵達後，庚○○即夥同戊○○、李奎漢、丁○○及綽號「辣椒」等數名成年男子，共
    同強拉癸○○搭上庚○○所駕車牌號碼不詳、INFINITY廠牌
    之黑色休旅車，因癸○○拒不上車，即由其中1名不詳男子
    出手毆打癸○○臉部，致癸○○受有上下唇挫傷之傷害，丁○○即將癸○○由該車右後車門強押上車，癸○○雖趁機將
    前開BM W牌自小客車之鑰匙丟向壬○○，欲使壬○○得以離
    開現場，惟李奎漢及數名不詳男子隨即將壬○○圍住，李奎
    漢並勾住壬○○脖子防止壬○○離開，壬○○無奈，祇得進
    入李奎漢等人所駕另輛車牌不詳之汽車內，庚○○等人將癸○○、壬○○載往上開羅慶和所經營之公司，途中庚○○、
    丁○○在上開INFINITY廠牌之黑色休旅車內，並共同對癸○○恫嚇稱：「趴著，不然要讓你吃子彈」等語，致癸○○心
    生畏懼，庚○○等人即共同以上開方式，非法剝奪癸○○與
    壬○○之行動自由。而丙○○、辛○○、己○○、甲○○，
    及綽號「阿財」之成年男子等人則於當晚5時許先行駕車前
    往羅慶和上開公司。迨庚○○等人將癸○○、壬○○載抵後
    ，即將癸○○踹下車，並將癸○○押入該公司內談判5百萬
    元佣金處理事宜，由與庚○○、丙○○及具有犯意聯絡之辛○○、甲○○、丁○○、戊○○、李奎漢、己○○、綽號「
    阿財」、「辣椒」、「漢堡」等計約20餘名不詳成年男子，
    將癸○○圍住，另由數名不詳男子，在該公司門前圍住壬○○，繼續控制癸○○與壬○○之行動自由。期間庚○○與丙○○等人為逼使癸○○交出該筆5百萬元，丁○○、己○○
    、戊○○、李奎漢、辛○○等人即以徒手方式或持熱融膠條
    （未扣案），接續毆打癸○○，致癸○○受有頭部損傷、眼
    眶組織挫傷、上下肢多處挫傷、頸部挫傷等傷害，且於當日
    晚間9時許，脅迫癸○○簽立由丙○○指示陳德煌所擬：「
    立協議書人癸○○（以下簡稱甲方），辛○○（以下簡稱乙
    方），羅慶和（以下簡稱丙方），今三方達成共識，就左列
    條款，願依約承諾遵守：第1條：甲方、乙方茲因受丙方之
    委託，處理南投縣南山寶塔公司股東股權買賣移轉事宜，丙
    方同意於丙方之剩餘股權完成買賣程序後，願將所得之部分
    支付予甲方新台幣壹仟肆佰萬元正，支付予乙方新台幣伍佰
    萬元正，作為達成任務圓滿之酬金。....」等語之協議書，
    並要求癸○○撥打電話予其母賴秀美及其友人陳建達以籌措
    款項。而陳建達接獲癸○○電話後，為瞭解情形，於晚間10
    時許前往上開羅慶和之公司，癸○○當場央求其代籌款項，
    惟陳建達並未答應，而於當晚11時許告知丙○○等人與壬○○無關後，將壬○○帶離該處，計壬○○遭限制行動自由達
    5小時。嗣後，丁○○等人並拿取癸○○放置於其所駕
    0878-TH號自小客車內之皮包，脅迫癸○○說出該皮包內提
    款卡（合作金庫商業銀行進化分行之提款卡）密碼後，由丁○○先於次日（即97年11月27日）凌晨1時24分許，在潭子
    鄉○○街81 號潭子鄉農會之提款機提領現金1萬元，復於同
    日凌晨1時29 分許，在豐原市○○路1號土地銀行提款機接
    續提領2萬、2 萬、1萬5千元（共計提領6萬5千元）。期間
    ，丁○○、李奎漢等人復輪流持開山刀與鐵鎚（未扣案），
    向癸○○嚇稱：「要剁掉你的手腳來解決這件事情」等語，
    並由甲○○將丙○○、癸○○、陳德煌、陳建達、羅慶和等
    人協商談話之內容予以錄音，至上午7、8時許，再脅迫癸○○簽發交付面額均為1百萬元之支票5張，於同日9時許，再
    由庚○○、丙○○等人脅迫癸○○售賣上開BMW牌自小客車
    以處理該筆5百萬元債務，癸○○因當時人身自由已受控制
    ，並遭受恐嚇心生畏懼，乃同意由甲○○處理該輛自小客車
    之轉讓事宜（惟因證件不足而未轉讓成功），而接續使癸○○行無義務之事。嗣羅慶和與陳德煌因受癸○○請託，即允
    諾願幫癸○○代墊1百萬元給丙○○、庚○○等人，且由陳
    德煌於同日上午10時許前往提領1百萬元，交予丙○○、庚○○等人（丙○○、庚○○各分得40萬元、60萬元。丙○○
    並將其所分得款項中之20萬元均分予甲○○、己○○、辛○○及綽號「阿財」該男子，每人各得5萬元，丁○○亦自該
    綽號「辣椒」之男子處取得庚○○所交付之5萬元），期使
    癸○○得以脫身，惟丙○○、庚○○等人仍未讓癸○○離去
    。迨至同日中午12時許，丙○○、庚○○等人欲將癸○○押
    往他處時，癸○○即在羅慶和之公司外趁機逃逸，計癸○○
    遭限制行動自由達約18小時。嗣經癸○○報警處理，經警循
    線查獲丙○○、辛○○、甲○○、己○○、戊○○等人，並
    自陳德煌處扣得癸○○所簽發之支票5張，及自丙○○所駕
    駛之自小客車上扣得協議書1份、協商光碟2片、及癸○○與
    羅慶和等人之協商內容3張等物，始查悉上情。
三、案經癸○○訴由臺中縣警察局豐原分局報請臺灣臺中地方法
    院檢察署檢察官偵查起訴。
    理    由
一、按被告以外之人（包括證人、鑑定人、告訴人、被害人及共
    同被告等）於審判外之陳述雖不符刑事訴訟法第159條之1至
    之4等四條之規定，而經當事人於審判程序同意作為證據，
    法院審酌該言詞陳述或書面陳述作成時之情況，認為適當者
    ，亦得為證據；當事人、代理人或辯護人於法院調查證據時
    ，知有刑事訴訟法第159條第1項不得為證據之情形，而未於
    言詞辯論終結前聲明異議者，視為有前項之同意，同法第15
    9條之5定有規定。本件證人癸○○、壬○○、陳德煌、羅慶
    和、陳建達、賴秀美、吳英蘭（即羅慶和之妻）於警詢時所
    為陳述，其性質雖屬傳聞證據，惟其等所為之警詢筆錄內容
    業經原審及本院於審理時予以提示並告以要旨，各經檢察官
    、辯護人及被告等人表示意見，當事人或辯護人均未於言詞
    辯論終結前對該等筆錄內容聲明異議，審酌上開筆錄作成時
    ，較無人情施壓或干擾，亦無不當取供之情形，認為以之作
    為本案之證據亦屬適當，揆諸上揭規定，其等於警詢中之證
    言自具有證據能力，合先敘明。
二、上開事實，業據上訴人即被告丙○○、甲○○、辛○○、己○○、被告戊○○、丁○○於原審審理時坦承不諱，核與證
    人即告訴人癸○○、被害人壬○○於警詢、偵訊及原審審理
    時之指述，及證人陳德煌、羅慶和、陳建達、賴秀美於警詢
    、偵查中，證人吳英蘭（即羅慶和之妻）於警詢時證述之情
    節大致相符，復有衛生署臺中醫院97年11月27日署中醫字第
    17808號診斷證明書、告訴人癸○○之帳戶存摺交易明細、
    員警之職務報告、被告丁○○之提款位置圖、臺中市警察局
    現場勘察報告（含採證照片16張）、刑事案件證物採驗紀錄
    表、內政部警政署刑事警察局98年1月15日刑紋字第0970195
    070號鑑驗書、豐原分局偵查隊分隊長王繼生製作之錄音譯
    文表（即被告丙○○與告訴人等人在羅慶和前揭公司內之部
    分談話內容）及被告丁○○前揭提款位置之監視錄影光碟、
    錄影翻拍照片、通聯調閱查詢單等在卷可稽，且有支票5張
    、協議書、協商光碟、癸○○、羅慶和協商內容3張扣案可
    佐，足見被告丙○○等人上開自白確與事實相符。被告丙○○、甲○○、辛○○、己○○等人於本院審理中雖分別否認
    部分犯行，被告丙○○辯以：伊等並未凌虐被害人，亦非以
    強迫方式押被害人及強迫其簽支票，並未妨害被害人自由云
    云；被告甲○○辯稱：伊係跟代書要與被害人澄清債務問題
    ，並未押被害人及出手毆打，亦未出言恐嚇云云；被告辛○○辯稱：伊等係單純請被害人過來協商，並未出手毆打被害
    人云云；被告己○○辯稱：伊僅係跟丙○○前往代書處，並
    未押被害人，亦未出手毆打云云；惟按共同實施犯罪行為之
    人，在合同意思範圍以內，各自分擔犯罪行為之一部，相互
    利用他人之行為，以達其犯罪之目的者，即應對於全部所發
    生之結果，共同負責。又共同正犯不限於事前有協議，即僅
    於行為當時有共同犯意之聯絡者，亦屬之。共同正犯之成立
    ，祇須具有犯意之聯絡，行為之分擔，既不問犯罪動機起於
    何人，亦不必每一階段犯行，均經參與。最高法院28年上字
    第3110號、30年上字第870號、34年上字第862號判例可資參
    照。查被告等人如何於上揭時地傷害及妨害被害人癸○○、
    壬○○行動自由等情，業據認定如上，且本件被告等人既均
    係基於押解被害人癸○○至羅慶和公司以索求該5百萬元佣
    金之犯意而共同參與，並互為行為分擔，揆諸上揭說明，其
    等自應就全部結果負共同責任，被告丙○○、甲○○、辛○○、己○○等人於本院審理中上揭所辯要屬飾卸之詞，委無
    可採。事證明確，被告丙○○等人上開犯行均堪認定，應依
    法論科。至被告丙○○之選任辯護人於本院審理中聲請傳訊
    證人即共犯庚○○，被告己○○之選任辯護人聲請傳訊證人
    即被害人癸○○，該2人雖經本院傳訊均未到庭，然本案事
    證已臻明確，而證人庚○○則經台中地檢署通緝中，證人癸○○已於偵查中供證綦詳（第12431號偵卷第104-107頁），
    被告等人及其等原審之選任辯護人於原審審理時對該二證人
    之證述亦無異議或聲請詰問，是被告丙○○、己○○之選任
    辯護人於本院審理中聲請再傳訊該2人，自無必要，併此敘
    明。
三、按以強暴之方法剝奪人之行動自由時，若無傷害之故意，而
    於實施強暴行為之過程中，致被害人受有傷害，乃實施強暴
    之當然結果，固不另論傷害罪。惟妨害自由罪，並非以傷人
    為當然之手段，若行為人另具有傷害故意，且發生傷害結果
    ，自應成立傷害罪名，如經合法告訴，即應負傷害罪責（最
    高法院94年度台上字第4781號、93年度台上字第3412號判決
    意旨參照）；被告丙○○等人對告訴人癸○○妨害自由過程
    中，另以徒手或持熱融膠條毆打方式所為傷害犯行，均非在
    剝奪告訴人癸○○自由中所使用之當然手段，其等顯有另具
    傷害告訴人癸○○之故意，核被告丙○○、甲○○、戊○○
    、辛○○、己○○、丁○○等人所為，均係犯刑法第302條
    第1項之非法剝奪他人行動自由罪、同法第277條第1項之傷
    害罪；次按，刑法第302條之妨害自由罪，係妨害他人自由
    之概括規定，故行為人具有一定目的，以非法方法剝奪人之
    行動自由者，除法律別有處罰較重之規定（例如略誘及擄人
    勒贖等罪），應適用各該規定外，如以使人行無義務之事，
    或妨害人行使權利為目的，而其強暴、脅迫已達剝奪人行動
    自由之程度，祇成立本罪，不應再依同法第304條論處，誠
    以此項使人行無義務之事，或妨害人行使權利之低度行為，
    應為剝奪人行動自由之高度行為所吸收，不能以其目的係在
    使人行無義務之事，或妨害人行使權利，認為係觸犯刑法第
    302條第1項及第304條第1項之二罪名，依同法第55條，從一
    重處斷（最高法院92年度臺上字第6560號判決要旨參照）。
    另刑法第302條之妨害自由罪，原包括私禁及以其他非法方
    法剝奪人之行動自由而言，所謂非法方法，當包括強暴、脅
    迫等情事在內。若以水果刀強押被害人上其所駕駛之自用轎
    車，剝奪其行動自由，並於車行途中，被害人要求迴車，並
    表示如不迴車，即跳車云云，而於妨害自由行為繼續中，嚇
    稱如跳車即予輾死等語，自屬包含於妨害被害人行動自由之
    同一意念之中，縱其所為，合於刑法第305條恐嚇危害安全
    之情形，仍應視為剝奪行動自由之部分行為，不另構成該條
    之罪（最高法院74年臺上字第3404號判例要旨、同院95年度
    臺上字第4212號判決參照）。被告丙○○等與其共犯為達迫
    使癸○○交出渠等所認可分得之佣金5百萬元之目的，而強
    押癸○○、壬○○至羅慶和之公司，剝奪其等行動自由，且
    於過程中曾出言恐嚇癸○○，致危害其生命、身體安全，並
    脅迫癸○○簽立協議書、簽發如附表一所示5張支票及交付
    其自小客車由甲○○處理轉讓事宜，並告知提款卡密碼，而
    有使人行無義務之事之行為，雖該當於刑法第305條、第304
    條第1項之構成要件，然依上說明，被告等人此等行為，應
    為刑法第302條第1項之以其他非法方法剝奪行動自由罪之部
    分行為，不再論以刑法第305條、第304條第1項之罪，附此
    說明。被告丙○○、甲○○、戊○○、辛○○、己○○、丁○○等6人與共犯庚○○、李奎漢及綽號「阿財」、「辣椒
    」、「漢堡」等20餘名不詳男子間，就上開傷害及非法剝奪
    行動自由罪間，有犯意聯絡及行為分擔，均為共同正犯。又
    被告丙○○等人以一行為，同時剝奪癸○○、壬○○2人之
    行動自由，為同種想像競合犯，應各依刑法第55條之規定，
    均從一重處斷，公訴意旨雖認被告等剝奪癸○○、壬○○行
    動自由之犯行，犯意各別，應分論併罰，其法律上見解容有
    未洽，業於原審經蒞庭檢察官當庭更正為想像競合犯，併此
    敘明。被告丙○○等人所犯非法剝奪行動自由罪及傷害罪間
    ，均犯意各別，行為互殊，各應分論併罰。被告己○○曾因
    妨害自由案件，經法院判處有期徒刑二月確定，於95年7月7
    日易科罰金執行完畢；被告戊○○曾因賭博、傷害案件，經
    法院判處有期徒刑三月、六月，應執行有期徒刑七月確定，
    於97年9月22日易科罰金執行完畢；被告丁○○曾因違反職
    役職責案件，經國防部中部地方軍事法院判處有期徒刑三年
    確定，復因搶奪案件，經法院判處有期徒刑十一月確定，二
    罪經定執行刑有期徒刑三年九月，減為有期徒刑一年十月又
    十五日，於96年7月16日執行完畢等情，有臺灣臺中地方法
    院檢察署刑案資料查註紀錄表、臺灣高等法院被告前案紀錄
    表在卷可按，其等3人於有期徒刑執行完畢後，5年以內故意
    再犯本件有期徒刑以上之罪，為累犯，均應依法加重其刑。
四、扣案如附表二編號1、2所示之協議書1份、協商光碟2片、係
    被告丙○○等人所有，因本件犯罪所得之物，依刑法第38條
    第1項第3款規定宣告沒收。又票據上權利之行使，與票據之
    占有，在票據法上有不可分離之關係，非持有票據之執票人
    ，不得行使票據上之權利。扣案如附表一編號1至5所示由被
    害人癸○○所簽發之支票5紙，均為無記名支票，有該等支
    票影本在卷可參，雖係被告等6人因犯罪所得之物，惟均已
    交由證人陳德煌所收執，並交予警方扣案，業經證人陳德煌
    於警詢中證述屬實（見警卷第60頁），則上開支票5紙已非
    屬被告等人所有，又非屬違禁物，核與刑法第38條所規定之
    沒收要件不符，應不予沒收。附表二編號3所示之協商內容3
    張，係被告丙○○等於案發後所製作，並非本件犯罪所得或
    所用之物，亦非違禁物，自無從為沒收之諭知。至被告丙○○等用以傷害、恐嚇被害人癸○○所用之熱融膠條、開山刀
    、鐵鎚等物，雖係被告丙○○等供本件犯罪所用之物，惟未
    據扣案，且其中熱融膠條係被告丁○○自大賣場所購買，已
    為其所丟棄，業經被告丁○○於警詢時供述在卷（見98偵12
    431號卷(二)第35頁）；而該開山刀、鐵鎚等物復查無積極證
    據證明係被告丙○○等人或共犯庚○○等人所有之物或係違
    禁物，均不予宣告沒收，併此敘明。
五、原審以被告等人之犯行事證明確，適用刑法第28條、第302
    條第1項、第277條第1項、第47條第1項、第55條、第51條第
    5 款、第38條第1項第3款、刑法施行法第1條之1規定，並審
    酌被告丙○○、辛○○縱認有佣金糾紛，竟未理性解決，與
    庚○○糾眾強押告訴人及壬○○，剝奪其等行動自由，並對
    癸○○毆打施暴，剝奪其行動自由長達18小時，造成癸○○
    、壬○○精神上之恐懼，妨害其等人身安全甚鉅，且被告等
    人犯後迄未與被害人達成和解，原不宜寬縱，惟念及被告丙○○等人於審理時終能坦認犯行，尚知悔悟，再兼衡被告丙○○立於主導地位之情節較重，被告甲○○、戊○○、辛○○、己○○、丁○○聽命行事之輔助地位，且被告甲○○未
    實際動手傷害、被告戊○○未分得款項等一切情狀，分別就
    其等所犯各罪，分別量處被告丙○○傷害罪有期徒刑肆月、
    妨害自由罪有期徒刑壹年；被告甲○○傷害罪有期徒刑參月
    、妨害自由罪有期徒刑柒月；被告戊○○傷害罪有期徒刑肆
    月、妨害自由罪有期徒刑捌月；被告辛○○傷害罪有期徒刑
    參月、妨害自由罪有期徒刑捌月；被告己○○傷害罪有期徒
    刑肆月、妨害自由罪有期徒刑柒月；被告丁○○傷害罪有期
    徒刑肆月、妨害自由罪有期徒刑捌月；及就扣案如附表貳編
    號1、2所示之物沒收；並定被告丙○○應執行有期徒刑壹年
    貳月、被告甲○○、己○○均應執行有期徒刑玖月、被告戊○○、辛○○、丁○○均應執行有期徒刑拾月；核其認事用
    法並無違誤，量刑亦屬妥適，檢察官據告訴人癸○○請求上
    訴指摘原判決量刑過輕、及被告丙○○、甲○○、辛○○、
    己○○否認部分犯行執詞上訴並指摘原判決量刑過重云云，
    均非足採，其等上訴皆無理由，應予駁回。
六、被告丁○○經合法傳喚，無正當理由不到庭，爰不待其陳述
    逕行判決。
據上論結，應依刑事訴訟法第368條、第371條，判決如主文。
本案經檢察官乙○○到庭執行職務。
中    華    民    國    98    年    11    月    30    日
            刑事第十庭    審判長法  官  林  照  明
                                法  官  郭  瑞  祥
                                法  官  林  欽  章
以上正本證明與原本無異。
妨害自由部分得上訴。
傷害罪部分不得上訴。
如不服本判決應於收受送達後10日內向本院提出上訴書狀，其未
敘述上訴之理由者，並得於提起上訴後10日內向本院補提理由書
（均須按他造當事人之人數附繕本）「切勿逕送上級法院」。
                                書記官  卓  佳  儀
中    華    民    國    98    年    12    月    2     日
附錄論罪科刑法條
刑法第二百七十七條第一項（普通傷害罪）
傷害人之身體或健康者，處三年以下有期徒刑、拘役或一千元以
下罰金。
刑法第三百零二條第一項（剝奪他人行動自由罪）
私行拘禁或以其他非法方法，剝奪人之行動自由者，處五年以下
有期徒刑、拘役或三百元以下罰金。
附表一、
┌──┬─────┬─────┬─────┬───┬───────┐
│編號│發票日期  │票面金額（│ 票   號  │發票人│ 付  款  人   │
│    │          │新臺幣）  │          │      │              │
├──┼─────┼─────┼─────┼───┼───────┤
│ 1  │97.11.20  │一百萬元  │PL0000000 │癸○○│合作金庫商業銀│
│    │          │          │          │      │行進化分行    │
├──┼─────┼─────┼─────┼───┼───────┤
│ 2  │97.11.30  │一百萬元  │PL0000000 │癸○○│合作金庫商業銀│
│    │          │          │          │      │行進化分行    │
├──┼─────┼─────┼─────┼───┼───────┤
│ 3  │97.12.10  │一百萬元  │PL0000000 │癸○○│合作金庫商業銀│
│    │          │          │          │      │行進化分行    │
├──┼─────┼─────┼─────┼───┼───────┤
│ 4  │97.12.25  │一百萬元  │PL0000000 │癸○○│合作金庫商業銀│
│    │          │          │          │      │行進化分行    │
├──┼─────┼─────┼─────┼───┼───────┤
│ 5  │98.1.25   │一百萬元  │PL0000000 │癸○○│合作金庫商業銀│
│    │          │          │          │      │行進化分行    │
└──┴─────┴─────┴─────┴───┴───────┘
附件二、
┌──┬───────────────┐
│編號│  扣押物品名稱                │
├──┼───────────────┤
│ 1  │  協議書一份                  │
├──┼───────────────┤
│ 2  │  協商光碟二片                │
├──┼───────────────┤
│ 3  │  協商內容三張                │
└──┴───────────────┘


司法院資訊處製作；財團法人民間司法改革基金會備份。
